【裁判字號】    89,易,1463
【裁判日期】    890630
【裁判案由】    違反槍砲彈藥刀械管制條例
【裁判全文】
臺灣高雄地方法院刑事判決                        八十九年度易字第一四六三號
    公  訴  人  臺灣高雄地方法院檢察署檢察官
    被      告  乙○○
右列被告因違反槍砲彈藥刀械管制條例案件，經檢察官提起公訴（八十九年度偵字第
三五二九號），本院判決如左：
    主  文
乙○○無罪。
    理  由
一、公訴意旨略以：被告乙○○未經許可，意圖販賣，於民國八十九年一月中旬某日
    起，在台北市○○○路○段一八一巷五十六弄十八號四樓萬崙股份有限公司，以
    新臺幣（下同）四千元之價格，購得具有殺傷力之魚槍一枝，陳列於高雄縣鳳山
    市○○街一五二號羅浮潛中心，嗣於八十九年二月三日十七時三十分許，被警查
    獲，扣押該把魚槍，因認涉犯槍砲彈藥刀械管制條例第九條第三項之未經許可，
    意圖販而陳列魚槍罪嫌云云。
二、按犯罪事實應依證據認定之，無證據不得推定其犯罪事實；不能證明被告犯罪者
    ，應諭知無罪之判決，刑事訴訟法第一百五十四條、第三百零一條第一項分別定
有明文。
三、本件公訴人認被告涉犯槍砲彈藥刀械管制條例第九條第三項之犯行，無非是以被
    告之自白、扣案魚槍及該魚槍具有殺傷力之鑑驗通知書一紙在卷可證，為其主要
    論據。訊之被告乙○○固坦承於上揭時地購入上開魚槍，且意圖販賣而將之陳列
    於其所經營之羅浮育樂用品社之事實，惟堅決否認有違反槍砲彈藥刀械管制條例
    第九條第三項之犯行，辯稱：上開魚槍有合法之查驗證，而伊購入上開魚槍係為
    販賣而陳列，並非供自己使用，而依槍彈使用許可及管理作業規定第貳點第九項
    規定可知，伊所經營之羅浮育樂用品社販賣魚槍，毋庸申請販賣許可，故伊非未
    經許可等語。經查：經核准產製或進口魚槍之廠商，於每案生產或進口前，應將
    數量、型號、型錄報請內政部許可後，始得製造或進口；裝配完成或通關進口後
    ，應報由當地警察局派員實施查驗後，准於合法經營之體育用品社、魚具店、潛
    水器材社等陳列、販賣，免申請販賣許可，此觀內政部於八十二年六月六日以內
    政部臺內警字第八二七六五二號函訂定發布並自同年六月十五日起實施之槍彈使
    用許可及管理作業規定第貳點第九項規定自明。而上開扣案魚槍係經核准進口並
    經查驗許可，且被告所經營之上開羅浮育樂用品社之營業項目係潛水、運動器材
    零售，符合上開作業規定第貳點第九項無庸申請販賣魚槍許可之商店等情，已據
    被告供明在卷，且有被告所提出之第八○七二○二號魚槍查驗證影本及高雄縣政
    府營利事業登記證影本各一紙附卷可稽，足徵被告縱未申請販賣許可，即在其所
    經營之上開用品社內，意圖販賣而陳列上開魚槍，亦非未經許可，意圖販賣而陳
    列魚槍，自與槍砲彈藥刀械管制條例第九條第三項之未經許可，意圖販賣而陳列
    魚槍罪之構成要件尚有不符，難以該罪相繩。至證人即高雄市政府警察局三民第
    二分局員警甲○○固到庭證稱被告持有上開魚槍仍須向戶籍所在地之警察機關辦
    理登記云云（見本院八十九年六月十五日審判筆錄），惟上開魚槍既係合法進口
    ，且被告所經營之上開用品社販賣魚槍無庸另行申請許可，而被告購入上開魚槍
    係供販賣所用，並非供己使用，自無須向警察機關申請使用執照之必要，證人前
    開所述，顯有誤認，此外，復查無其他積極證據，足資證明被告確有本件之違反
    槍砲彈藥刀械管制條例犯行，自屬不能證明犯罪，應為無罪判決之諭知。
據上論斷，應依刑事訴訟法第三百零一條第一項，判決如主文。
中      華      民      國    八十九      年    六      月    二十九    日
                                  臺灣高雄地方法院刑事庭
                                      法  官  李麗珠
右正本證明與原本無異。
如不服本判決，應於判決送達後十日內，向本院提出上訴狀。
                                      書記官  簡鴻雅
中    華    民    國      八十九      年      六      月      三十      日


司法院資訊處製作；財團法人民間司法改革基金會備份。
